臺灣臺南地方法院民事裁定
111年度護字第247號
聲  請  人  臺南市政府社會局

法定代理人  陳榮枝
送達代收人  臺南市政府家庭暴力暨性侵害防治中心 

相  對  人  楊Ａ    姓名年籍詳附件
法定代理人  楊Ｂ    姓名住所詳附件
上列當事人間聲請繼續安置事件，本院裁定如下：
    主      文
准將相對人自民國一一一年十月十七日起繼續安置三個月。
聲請費用新臺幣壹仟元由相對人負擔。
    理      由
一、按兒童及少年有下列各款情形之一者，直轄市、縣（市）主
    管機關應予保護、安置或為其他處置；必要時得進行緊急安
    置：兒童及少年未受適當之養育或照顧。兒童及少年有立
    即接受醫療之必要，而未就醫。兒童及少年遭受遺棄、身
    心虐待、買賣、質押，被強迫或引誘從事不正當之行為或工
    作。兒童及少年遭受其他迫害，非立即安置難以有效保護
    。又直轄市、縣（市）主管機關依前條規定緊急安置時，應
    即通報當地地方法院及警察機關，並通知兒童及少年之父母
    、監護人。但其無父母、監護人或通知顯有困難時，得不通
    知之。緊急安置不得超過72小時，非72小時以上之安置不足
    以保護兒童及少年者，得聲請法院裁定繼續安置。繼續安置
    以3個月為限；必要時，得聲請法院裁定延長之，每次得聲
    請延長3個月。兒童及少年福利與權益保障法第56條第1項、
    第57條第1、2項分別定有明文。
二、本件聲請意旨略以：楊Ｂ為藍Ｄ之母並獨自行使藍Ｄ監護權，
    楊Ｂ與蔡Ｃ同居期間一同照顧藍Ｄ，但卻對藍Ｄ有施虐行為，導
    致藍Ｄ四肢及軀幹多處灼傷及瘀青外，左側肋骨也有多處陳
    舊性骨折，故楊Ｂ及蔡Ｃ現遭屏東地檢署限制住居所於蔡Ｃ戶
    籍地。經訪視評估，楊Ｂ、蔡Ｃ親屬資源薄弱，且楊Ｂ、蔡Ｃ家
    庭親職功能仍待提升，基於維護相對人生命安全及身心健全
    發展之考量，業於民國111年10月14日起由聲請人緊急安置
    ，爰依兒童及少年福利與權益保障法第57條第2項規定，聲
    請准予繼續安置相對人3個月，自111年10月17日至112年1月
    16日止等語。
三、經查，聲請人主張之上開事實，業據其提出臺南市政府家庭
    暴力暨性侵害防治中心兒童及少年保護案件安置評估報告表
    為證，並經本院調閱111年度護字第246號聲請安置案卷核閱
    綦詳，參諸前開評估報告表略以：「…評估分析：㈠案主身
    心狀態：案主身體健康情形符合兒童生理發展曲線，但因案
    母有乙型鏈球菌且產前未施打抗生素，故案主雖於嘉義市嘉
    安診所出生，但出生後轉院至嘉義市嘉義基督教醫院施打抗
    生素，以維護案主個人權益，嘉義基督教醫院表示案主出生
    後並無特殊疾病。㈡改變狀況：案母及案母同居人因施虐案
    二姐遭限制居住所後，案母及案母同居人也未確實配合查訪
    並且不易取得聯繫。㈢支持系統：案母因長期無業且未妥善
    照顧案二姐，導致案母親屬已鮮少與案母來往，且案母同居
    人在外積欠債務導致其戶籍地房屋多次遭人上門討債，案母
    同居人也因此搬離該處，且案母同居人親友也鮮少與其互動
    。處遇計畫：㈠案家現況短時間內無法立即改善，故擬聲請
    法院繼續安置3個月，擬續以安置自111年10月17日至112年1
    月16日。㈡續關心案主於安置期間生活與受照顧狀況。㈢續與
    案母及案母同居人取得聯繫，並提供及追蹤其親職功能改善
    情形」等語，是本件聲請核與前揭法條規定並無不合，應予
    准許。
四、依家事事件法第97條，非訟事件法第21條第2項、第24條第1
    項，民事訴訟法第78條，裁定如主文。
中　　華　　民　　國　　111 　年　　11　　月　　24　　日
                   家事法庭法　官　許嘉容
以上正本係照原本作成。　　　　　　　　
如不服本裁定，應於送達後10日內向本院提出抗告狀，並繳納抗
告費新臺幣1,000元。
中　　華　　民　　國　　111 　年　　11　　月　　25　　日
                            書記官  李雅涵